---
title: "Summary Statistics and Descriptive Plots"
author: "Joël de Vries"
date: "`r format(Sys.Date(), '%d %B %Y')`"
output:
  pdf_document:
    toc: true
  html_document:
    theme: flatly
    toc: true
    toc_float: true
    number_sections: true
---

```{r setup, include=FALSE}
knitr::opts_chunk$set(
  echo    = FALSE,   # code niet tonen in output
  message = FALSE,
  warning = FALSE,
  fig.width  = 12,
  fig.height = 8
)

library(dplyr)
library(readr)
library(ggplot2)
library(tidyr)
library(knitr)
```

```{r data-laden}
panel_all <- read_csv("gen/analysis/weekly_panel_all.csv",
                      show_col_types = FALSE)

# Variabelen in long format voor de plots
variabele_labels <- c(
  discovery_ratio      = "Discovery Ratio\n(aandeel nieuwe creators)",
  gem_sessieduur_mins  = "Gem. Sessieduur\n(minuten)",
  like_rate            = "Like-Rate\n(likes / bekeken video's)",
  zoek_intensiteit     = "Zoekintensiteit\n(aantal zoekopdrachten)"
)

panel_long <- panel_all %>%
  select(deelnemer, week,
         discovery_ratio, gem_sessieduur_mins,
         like_rate, zoek_intensiteit) %>%
  pivot_longer(
    cols      = c(discovery_ratio, gem_sessieduur_mins,
                  like_rate, zoek_intensiteit),
    names_to  = "variabele",
    values_to = "waarde"
  ) %>%
  mutate(
    variabele = factor(variabele,
                       levels = names(variabele_labels),
                       labels = variabele_labels)
  )
```

# Data overview

Het gecombineerde weekpanel bevat **`r nrow(panel_all)` rijen** (deelnemer × week combinaties)
voor **`r n_distinct(panel_all$deelnemer)` deelnemers**.
De observatieperiode loopt van
**`r format(min(panel_all$week), "%d %B %Y")`** tot
**`r format(max(panel_all$week), "%d %B %Y")`**.

```{r weken-per-deelnemer}
panel_all %>%
  count(deelnemer, name = "Aantal weken") %>%
  rename(Deelnemer = deelnemer) %>%
  kable(caption = "Aantal observatieweken per deelnemer")
```

---

# Summary statistics

De vier onderzoeksvariabelen samengevat over alle deelnemers en weken.

```{r summary-stats}
panel_all %>%
  select(discovery_ratio, gem_sessieduur_mins, like_rate, zoek_intensiteit) %>%
  summarise(across(
    everything(),
    list(
      N      = ~sum(!is.na(.)),
      Gemiddelde = ~round(mean(., na.rm = TRUE), 3),
      SD     = ~round(sd(.,   na.rm = TRUE), 3),
      Min    = ~round(min(.,  na.rm = TRUE), 3),
      Max    = ~round(max(.,  na.rm = TRUE), 3),
      `N ontbrekend` = ~sum(is.na(.))
    ),
    .names = "{.col}__{.fn}"
  )) %>%
  pivot_longer(everything(),
               names_to  = c("Variabele", "Statistiek"),
               names_sep = "__") %>%
  pivot_wider(names_from = Statistiek, values_from = value) %>%
  mutate(Variabele = recode(Variabele,
    discovery_ratio     = "Discovery Ratio",
    gem_sessieduur_mins = "Gem. Sessieduur (min.)",
    like_rate           = "Like-Rate",
    zoek_intensiteit    = "Zoekintensiteit"
  )) %>%
  kable(caption = "Beschrijvende statistieken per onderzoeksvariabele")
```

---

# Descriptive plots

## Tijdlijn per deelnemer

Elke lijn vertegenwoordigt één deelnemer. De tijdlijn laat zien hoe de variabelen
zich ontwikkelen over de observatieperiode. Opvallende trends en uitschieters zijn
direct zichtbaar.

```{r plot-tijdlijn, fig.cap="Verloop van de onderzoeksvariabelen per deelnemer over de tijd"}
ggplot(panel_long,
       aes(x = week, y = waarde,
           colour = deelnemer, group = deelnemer)) +
  geom_line(alpha = 0.7, linewidth = 0.6) +
  geom_point(size = 0.8, alpha = 0.5) +
  facet_wrap(~variabele, scales = "free_y", ncol = 2) +
  scale_x_datetime(date_breaks = "3 months", date_labels = "%b %Y") +
  labs(
    title    = "Verloop van de onderzoeksvariabelen per deelnemer",
    subtitle = "Elke lijn = één deelnemer | Wekelijkse waarden",
    x        = NULL,
    y        = "Waarde",
    colour   = "Deelnemer"
  ) +
  theme_minimal(base_size = 11) +
  theme(
    strip.text       = element_text(face = "bold"),
    axis.text.x      = element_text(angle = 45, hjust = 1, size = 8),
    legend.position  = "bottom",
    legend.key.width = unit(1.5, "cm"),
    panel.grid.minor = element_blank()
  )
```

## Verdeling per variabele

Boxplots geven een overzicht van de verdeling van elke variabele over alle deelnemers
en weken. Punten buiten de whiskers (1.5 × IQR) worden beschouwd als outliers.
De individuele datapunten zijn half-transparant weergegeven om de dichtheid
van de data te tonen.

```{r plot-verdeling, fig.cap="Verdeling van de onderzoeksvariabelen (alle deelnemers × alle weken)"}
ggplot(panel_long,
       aes(x = variabele, y = waarde)) +
  geom_boxplot(outlier.shape = NA,
               fill = "#D0E8F2", colour = "#2C7BB6",
               width = 0.5, linewidth = 0.6) +
  geom_jitter(width = 0.15, alpha = 0.25,
              size = 0.9, colour = "#2C7BB6") +
  facet_wrap(~variabele, scales = "free", ncol = 2) +
  labs(
    title    = "Verdeling van de onderzoeksvariabelen",
    subtitle = "Alle deelnemers × alle weken | Punten buiten de whiskers zijn uitbijters",
    x        = NULL,
    y        = "Waarde"
  ) +
  theme_minimal(base_size = 11) +
  theme(
    strip.text       = element_text(face = "bold"),
    axis.text.x      = element_blank(),
    axis.ticks.x     = element_blank(),
    panel.grid.minor = element_blank()
  )
```

---

# Outlier analysis

Deelnemer-week combinaties boven het 99e percentiel per variabele.
Dit zijn waarden die nader bekeken moeten worden om te bepalen of ze
inhoudelijk correct zijn of wijzen op data-problemen.

```{r outliers}
panel_all %>%
  select(deelnemer, week,
         discovery_ratio, gem_sessieduur_mins,
         like_rate, zoek_intensiteit) %>%
  pivot_longer(-c(deelnemer, week),
               names_to  = "variabele",
               values_to = "waarde") %>%
  group_by(variabele) %>%
  mutate(p99 = quantile(waarde, 0.99, na.rm = TRUE)) %>%
  filter(waarde > p99) %>%
  mutate(
    week      = format(week, "%Y-%m-%d"),
    waarde    = round(waarde, 3),
    p99       = round(p99, 3),
    variabele = recode(variabele,
      discovery_ratio     = "Discovery Ratio",
      gem_sessieduur_mins = "Gem. Sessieduur (min.)",
      like_rate           = "Like-Rate",
      zoek_intensiteit    = "Zoekintensiteit"
    )
  ) %>%
  arrange(variabele, desc(waarde)) %>%
  select(
    Variabele  = variabele,
    Deelnemer  = deelnemer,
    Week       = week,
    Waarde     = waarde,
    `P99 drempel` = p99
  ) %>%
  ungroup() %>%
  kable(caption = "Uitbijters boven het 99e percentiel per variabele")
```

## Toelichting per variabele

**Gem. Sessieduur** — Waarden tot ~93 minuten (p06) zijn inhoudelijk correct.
Lange sessies komen voor wanneer iemand TikTok langdurig gebruikt. Er is geen reden om deze waarden te verwijderen.

**Like-Rate** — Waarden boven 1.0 zijn wiskundig onmogelijk gegeven de definitie
(likes / bekeken video's), maar kunnen ontstaan door een timing-asynchronie:
een video wordt in week A bekeken maar pas in week B geliked (bijv. via een
creator-profielpagina). Waarden worden gecapped op 1.0.

**Zoekintensiteit** — p06 vertoont consistent hoge zoekintensiteit (tot 172 per week),
met een stijgende trend richting einde van de observatieperiode. Dit is
inhoudelijk correct (actief zoekgedrag) maar afwijkend van de overige deelnemers.
Bij modellering verdient het overweging deze variabele log-te transformeren
vanwege de sterke rechtsscheefheid.
